---
output: github_document
---

<!-- README.md is generated from README.Rmd. Please edit that file -->

```{r, include = FALSE}
knitr::opts_chunk$set(
  collapse = TRUE,
  comment = "#>",
  fig.path = "man/examples/README-"
)
```

# fmkort

<!-- badges: start -->
<!-- badges: end -->

Denne pakke indeholder funktioner, som kan lave danmarkskort i et layout, som passer til Finansministeriets skabeloner. Koden i pakken er kraftigt inspireret af [leafletDK](https://github.com/mikkelkrogsholm/leafletDK) af [Mikkel Krogsholm](https://github.com/mikkelkrogsholm).

Pakken indenholder pt følgende funktioner:

- lave danmarkskort med cirkler ud fra koortinater med `fmcirkelkort`

Alle er velkommen til at bidrag til pakken funktionalitet ved at komme med forslag til forberinger og nye fuktioner/features eller endnu bedre ved at selv at udvikle på eksisterende funktioner eller ny funktioner. Lave en pull request eller et issue på GitHub, skriv til min mail (auefl@fm.dk) eller stik hovedet forbi.


## Installation
Du kan installere fmkort-pakken fra GitHub ved at køre følgende kode i R
``` r
# install.packages("devtools")
devtools::install_github("August-Emil/fmkort")
```

Det kan være nødvendigt at genstarte R efter installationen (<kbd>shift</kbd> + <kbd>cmd</kbd> + <kbd>F10</kbd> på mac eller <kbd>shift</kbd> + <kbd>crlt</kbd>  + <kbd>F10</kbd> på Windows).

## Funktioner
Nedenfor gives en række eksempler på funktionerne i pakken. Alt data og alle figurer kan findes i mappen `man/examples`

```{r}
library(fmkort)
```


### Kort med cirkler
Funktionen `fmcirkelkort` laver et kort med cirkler, som har en givet radius. Cirklernes placering bestemmes ud fra længe- og breddegrader, mens cirklernes radius enten kan bestemmes som en fast størrelse (fx `radius=30`) eller ud fra en kolonne i ens data (fx `radius="km"`).

```{r fig1, fig.height = 5.9, fig.width=5.9}
load("man/examples/sygeplejerskeuddannelser.Rda")
fmcirkelkort(data = sygeplejerskeuddannelser, lon = "laengdegrad", lat = "breddegrad", radius = "km", color = "status", legend = T)
```

### Kommunekort
Funktionen `fmkommunekortkort` laver et danmarkskort hvor kommunerner fyldes ud med en farve med en tilsvarende værdi. Dette kan fx være arbejdsløsheden. Farveskalen kan enten være numerisk (flydende), opdelt i 'bins' eller efter kategorier (typsik hvis værdien ikke er nurmerisk, fx borgmesterens parti.)

```{r fig2, fig.height = 5.9, fig.width=5.9}
load("man/examples/arblos_kom.Rda")
fmkommunekort(data = arblos_kom, id = "kommune", value = "arblos", legend = T, legendtitle = "Arbjedsløshed", scale = 'bin.num')
```

### RAR-kort
Funktionen `fmrarkort` laver et danmarkskort hvor de regionale arbejdsmarkedsråd (RAR) fyldes ud med en farve med en tilsvarende værdi. Dette kan fx være den forgæves rekretteringsrate Funktionen kan lave markers/labels som angiver værdien for RAR-området. Derudover har funktionen de samme funktionaliteter som `fmkommunekort`

```{r fig3, fig.height = 5.9, fig.width=5.9}
load("man/examples/rardata.Rda")
fmrarkort(data = rardata, id = "omraade", value = "value", suffix = "pct.")
```

### Regionskort
Funktionen `fmregionkort` har samme funktionaliteter som `fmrarkort` blot for en anden geografisk inddeling.

```{r fig4, fig.height = 5.9, fig.width=5.9}
load("man/examples/middellevetid.rda")
fmregionkort(data = middellevetid, id = "Region", value = "value", suffix = "år")
```
